【裁判字號】    89,上訴,1388
【裁判日期】    890331
【裁判案由】    毒品危害防制條例
【裁判全文】
臺灣高等法院臺中分院刑事判決                  八十九年度上訴字第一三八八號
    上  訴  人
    即  被  告  丙○○
    指定辯護人  本院公設辯護人  周君穎
右上訴人因違反毒品危害防制條例案件，不服台灣彰化地方法院八十九年度訴字第二
○四號中華民國八十九年三月三十一日第一審判決（起訴案號：台灣彰化地方法院檢
察署八十八年度偵字第六七五四號）提起上訴，本院判決如左：
    主  文
原判決撤銷。
丙○○意圖販賣而持有第二級毒品，累犯，處有期徒刑伍年肆月。
扣案之安非他命捌包（驗餘總淨重拾壹點參貳公克，包裝重貳點肆肆公克）及殘留安
非他命大型夾鏈袋壹個均沒收銷燬之；天平秤壹座及法碼壹組均沒收。
    事  實
一、丙○○曾有賭博、違反麻醉藥品管理條例及恐嚇取財等前科，另於民國（下同）
    八十四年間因違反麻醉藥品管理條例案件，經本院判處有期徒刑八月，於八十五
    年四月五日執行完畢。猶不知悔悟，於八十八年四月間某日，在彰化縣田中鎮○
    ○路陸橋下，以新台幣一萬元代價，向不詳真實姓名年籍綽號「阿貓」之人購得
    第二級毒品安非他命淨重十一點三二公克原擬供己施用（施用第二級毒品部分，
    經原審法院另案判處有期徒刑六月確定），嗣購入後於持有上開安非他命期間，
    竟另行起意圖利，將右揭安非他命分裝成夾鍊袋裝八小包，藏放於其位於彰化縣
    田中鎮○○路二七一巷七十八號住處臥房內，以利隨時販售他人。嗣於八十八年
    五月二十日上午十時五十分許，經警持搜索票執行搜索，當場於其臥房內扣得右
    揭安非他命八包（淨重十一點三二公克，包裝重二．四四公克）、含安非他命殘
    渣之較大型夾鍊袋一個、天平秤一座以及法碼一組。
二、案經彰化縣警察局北斗分局報請台灣彰化地方法院檢察署檢察官偵查起訴。
        理  由
一、訊據上訴人即被告丙○○（下稱被告）於本院調查時固坦承有購入安非他命再分
    裝八小包之事實，惟矢口否認意圖販賣安非他命，辯稱：伊分裝八小袋係方便自
    己吸食，並非意圖販賣，伊在警訊之自白所載不實云云。經查，右揭事實業據被
    告於警訊時供承「警方查扣之安非他命有柒包重量均一．八公克，每包販賣他人
    新台幣壹仟元至壹仟伍佰元不等價錢，玻璃吸食器是做為吸安非他命用，天平秤
    和法碼是做分裝安非他命稱重量用．．．我自己施用安非他命已好多年了，每天
    施用安非他命三次」不諱（見偵查卷第二十三頁反面－二十四頁），參以查扣之
    第二級毒品安非他命淨重共十一點三二公克分裝為八小包，被告所持有之毒品數
    量非微，且特別將安非他命分裝成重量相若之八小包，有證物相片三張附卷可稽
    （見偵查卷外放證物袋）；另有供分裝安非他命所用之天平秤一座、法碼一組及
    含安非他命殘渣之較大型夾鍊袋一個扣案，苟被告持有安非他命僅供己施用而未
    起意販毒，為何使用通常供販毒者分裝毒品精密稱重所用之天平秤及法碼？可見
    被告於警訊中之自白供稱：其購入安非他命供己施用，另行起意販賣安非他命之
    情節屬實。復按販賣安非他命為屬重罪，近年來經政府宣導及查緝毒品之政策，
    早為一般人所知悉，苟非從販賣之中牟利，實無干冒被科處重刑之危險而販賣安
    非他命之理，從而被告起意販賣而持有安非他命，其意圖營利自屬無疑。扣案之
    毒品經送法務部調查局鑑定結果，確屬第二級毒品安非他命無訛，有該局檢驗通
    知書一紙附卷可據（見偵查卷第三十七頁）。至於被告嗣於偵查、原審及本院調
    查時翻異前詞，否認意圖販賣而持有安非他命，經證人即警員乙○○於原審及本
    院結證：被告警訊之自白均未對其刑求或脅迫，當時被告之精神狀況亦清楚筆錄
    內容等語綦明（見原審卷第十九頁反面；本院卷第二十九頁），被告右揭所辯，
    核屬事後推諉之詞，自難採信。綜上所述，本件事證明確，被告所否認與辯解無
    非卸責飾詞，核無可採，其犯行洵堪認定。
二、核被告所為，係犯毒品危害防制條例第五條第二項之意圖販賣而持有第二級毒品
    罪。被告前曾因違反麻醉藥品管理條例案件，經本院判處有期徒刑八月，於八十
    五年四月十一日執行完畢，有本院被告全國前案紀錄表及台灣彰化地方法院檢察
    署刑案資料查註記錄表附卷可稽，五年內再犯有期徒刑以上之本罪，為累犯，應
    加重其刑。原審以被告罪證明確，依法論罪科刑，固非無見，惟查：被告於八十
    八年四月間購入第二級毒品安非他命之初，係供己施用，於持有上開安非他命期
    間，始另行起意圖利，意圖販賣而持有安非他命，如前所述，乃原判決竟未加釐
    清含糊認定購入安非他命後，即予分裝以利隨時販售他人圖利（苟被告係基於營
    利之意圖而購入安非他命，縱未及販出即被查獲，仍應論以販賣第二級毒品罪）
    ，尚有未洽。被告上訴意旨否認意圖販賣而持有安非他命，指摘原判決量刑不當
    ，固無可取，惟原判決既有上述可議之處，自屬無可維持，應由本院撤銷改判。
    爰審酌被告之素行不良、其犯罪之動機、目的、所生危害，意圖販賣而持有之安
    非他命數量以及犯後猶飾詞卸責，否認犯行之態度等一切情狀，量處如主文第二
    項所示之刑，以示儆懲。扣案之甲基安非他命八包（淨重十一‧三二公克，包裝
    重二．四四公克）及含有安非他命殘渣之較大型夾鏈袋一個（因安非他命與夾鏈
    袋無法析離應視同第二及毒品）均為毒品，應沒收銷燬之；天平秤一座及法碼一
    組，係被告所有，供犯罪所用之物，亦應併予宣告沒收。
三、被告經合法傳喚，無正當理由未於審理期日到庭，不待其陳述逕行判決。
據上論斷，應依刑事訴訟法第三百七十一條、第三百六十九條第一項前段、第三百六
十四條、第二百九十九條第一項前段，毒品危害防制條例第五條第二項、第十八條第
一項前段，刑法第十一條前段、第四十七條、第三十八條第一項第二款，判決如主文
。
本案經檢察官甲○○到庭執行職務。
中      華      民      國    八十九    年      十      月     十八     日
                                  臺灣高等法院臺中分院刑事第七庭
                                        審判長法  官  林  榮  龍
                                              法  官  黃  日  隆
                                              法  官  江  錫  麟
右正本證明與原本無異。
如不服本判決應於收受送達後十日內向本院提出上訴書狀，其未述上訴之理由者並
得於提起上訴後十日內向本院補提理由書（均須按他造當事人之人數附繕本）。
                                              書記官  謝  雅  惠
中      華      民      國     八十九     年      十      月    十九    日
附錄：本案論罪科刑法條全文
毒品危害防制條例第五條第二項
意圖販賣而持有第二級毒品者，處五年以上有期徒刑，得併科新臺幣五百萬元以下
罰金。
                                                                      Ｄ


司法院資訊處製作；財團法人民間司法改革基金會備份。
